臺灣高等法院臺中分院刑事判決
 九十年度上更(一)字第一六六號
    上  訴  人
    即  被  告  潘福雄


                        
　　　　　　　　　　　　
　　　　　　　　　　　　
　　　　　　　　　　　　
                莊進財


　　　　　　　　　　　　
　　　　　　　　　　　　
                莊秋國


                        
　　　　　　　　　　　　
                莊秋南



                        
　　　　　　　　　　　　
                莊德盛


　　　　　　　　　　　　
　　　　　　　　　　　　
　　　　　　　　　　　　
　　　　　　　　　　　　
                孫金有


　　　　　　　　　　　　
　　　　　　　　　　　　
                歐瑞明


　　　　　　　　　　　　
　　　　　　　　　　　　
　　　　　　　　　　　　
　　　　　　　　　　　　
                陳家裕


　　　　　　　　　　　　
　　　　　　　　　　　　
    共      同
    選任辯護人  陳明發  律師
右上訴人因懲治走私條例案件，不服台灣台中地方法院八十六年
度訴字第三二一八號中華民國八十七年二月二十三日第一審判決
（起訴案號：台灣台中地方法院檢察署八十六年度偵字第一０七
九七、一一七四九號），提起上訴，經最高法院發回更審，本院
判決如左：
      主  文
原判決關於寅○○、庚○○、己○○、戊○○、辛○○、丙○○、丑○○、壬○○
部分均撤銷。
寅○○共同連續私運管制物品進口逾公告數額，處有期徒刑陸月。
扣案如附表一、二所示之物沒收。
庚○○、己○○、戊○○、辛○○、丙○○、丑○○、壬○○共同運送走私物品
，各處有期徒刑肆月，如易科罰金，以參佰元折算壹日。
      事  實
一、寅○○於民國（下同）八十三年五月二十日，因懲治走私條例
    案件，經臺灣高雄地方法院判處有期徒刑八月、緩刑四年確
    定。庚○○曾於八十一年間，因懲治走私條例案件，經臺灣高
    雄地方法院判處有期徒刑十月，緩刑四年，於八十一年四月
    三十一日確定。己○○曾於七十七年間，因懲治走私條例案件
    ，經臺灣高雄地方法院判處有期徒刑三月，緩刑三年，於七
    十七年八月四日確定。戊○○曾於八十五年間，因懲治走私條
    例案件，經臺灣高雄地方法院判處有期徒刑四月，緩刑二年
    ，於八十六年四月十日確定。辛○○曾於七十七年間，因營利
    姦淫猥褻罪，經臺灣高雄地方法院判處有期徒刑三月確定，
    於七十七年七月十一日易科罰金執行完畢。丙○○曾於八十二
    年間，因懲治走私條例案件，經臺灣高雄地方法院判處有期
    徒刑八月，緩刑三年，於八十二年六月二十一日確定。丑○○
    曾於七十七年間，因懲治走私條例案件，經臺灣台南地方法
    院判處有期徒刑一年，緩刑三年，於七十七年九月間確定。
    壬○○曾於七十四年間，因懲治走私條例案件，經臺灣高雄地
    方法院判處有期徒刑一年九月，於七十五年十二月九日刑期
    期滿。
二、寅○○與綽號「大頭仁」已成年不詳姓名之男子，基於共同自
    國外私運管制物品未貼專賣憑證之未稅洋煙進口之概括犯意
    ，自八十六年三月初起至同年五月十五日止，連續六次自國
    外私運未貼專憑證、完稅價格均在新台幣（下同）十萬元以
    上之未稅洋煙進口。其方法為先由寅○○囑託陳文正（經判處
    有期刑六月緩刑五年確定）於同年三月初，向蘇姓不知情之
    屋主承租台中縣○○鄉○○村○○路○巷○○號之房屋，以為藏匿私
    貨之處所。寅○○並與大頭仁先約定以台號「阿風」、「阿旺
    」為呼叫名稱，並以○○○○○ＫＨＺ頻道為連絡頻道。推由大頭仁
    將未貼專賣憑證之未稅洋煙自中華民國境外，私運至為中華
    民國境內之台中縣台中火力發電廠附近之○○溪口，再由寅○○
    僱工運送至台中縣○○鄉○○村○○路○巷○○號藏匿，先後六次共
    私運未貼專憑證之洋煙，其完稅價格共新台幣（以下同）約
    一百八十萬一千六百七十三元，每次私運進口之未貼專賣憑
    證之洋類，其完稅價格均逾十萬元。寅○○並連續將走私之上
    開未稅之洋煙販賣予綽號「阿明」之男子。寅○○又基於運送
    、藏匿走私物品之共同犯意，以每日新台幣二至三千元之工
    資，自八十六年三月起至同年五月十五日間，僱用陳文正、
    莊加鵬、林慰濤、陳昭義，並自八十六年五月十四日，僱用
    庚○○、己○○、戊○○、辛○○、丙○○、丑○○、壬○○、孫榮庭、曾
    虹菁等人（陳文正、莊加鵬、陳昭義、孫榮庭、曾虹菁均經
    判決有期徒刑六月，緩刑五年確定，林慰濤經判處六月確定
    ）為搬運、拆裝及看管已走私進口未貼專賣憑證洋菸之工作
    。另推由孫榮庭負責運送未貼專賣憑證洋菸時之沿路把風工
    作，辛○○、曾虹菁並負責前揭十三人之伙食工作。而為運送
    藏匿上開走私物品，於八十六年五月十四日晚二十二時許，
    寅○○並與陳文正、莊家鵬、庚○○、壬○○、丑○○、丙○○、陳昭
    儀、林慰濤、戊○○、己○○共同至台中縣○○鄉○○溪口，將已私
    運進口之未貼專賣憑證之洋煙三十二箱（含己出賣之二十五
    箱，扣案之六箱又四百四十六包）運送至○○鄉○○村○○路○巷○○號處藏匿。翌（十五）日上午，寅○○即自行將其中二十五
    箱載往台中市台中榮民總醫院附近賣予阿明，並先收取三十
    萬元之價款，餘款由大頭仁與阿明結清。嗣於同日下午五時
    五十分許，為警查獲，並當場扣得如附表編號二私運進口之
    未貼專賣憑證洋菸、寅○○所有供私運洋菸用附表一之無線電
    發射器一座、手提無線電二台、呼叫器二只、行動電話一具
    、通聯頻率表一張、海軍水道圖二張、寅○○所有供銷售私運
    洋菸用算帳帳單二十張（起訴書誤載為二四張，一張為統計
    表）、寅○○所有因銷售私運洋菸所得之現金三十萬元。
二、案經台中縣警察局烏日分局報請及臺灣省菸酒公賣局臺中分
    局移送臺灣臺中地方法院檢察署檢察官偵查起訴。
      理  由
一、訊之被告寅○○、庚○○、己○○、戊○○、辛○○、丙○○、丑○○、壬○○等八人，均矢口否認右開犯行，寅○○辯稱：僅走私被查獲
    之該次，該次走私物品僅有被查獲之未稅洋菸，並未達十萬
    元，並無違反懲治走私條例犯行，扣案之算帳單不知為何人
    所有，所扣得之現金七十萬元係其向友人所借得，並非銷售
    走私洋菸所得云云；己○○、戊○○均辯稱：是去玩的云云；庚○○、辛○○、丙○○、丑○○、壬○○均辯稱：寅○○找伊等來作臨時
    工，尚未工作；或受僱看房子，即為警查獲云云。
二、惟查，（１）本案被告寅○○於警訊中，供稱：「警方查獲的
    洋煙都是我所有，是昨（十四日）天晚上和莊加鵬、庚○○駕
    駛箱型車到○○鄉火力發電廠旁○○溪口海邊由中型竹筏上搬運
    走私載回來的，我們總共載了二十九箱的洋煙回來，於今天
    （十五日）早上，我自己開車載了二十五箱洋煙到台中榮總
    附近賣給綽號阿明的男子，阿明將該二十五箱載走前先付我
    新台幣三十萬前款，尾款阿明要自己和我老闆大頭仁結清。
    無線電發射機係我用來連絡漁船何時何地上岸走私用的，出
    貨帳單係出貨算帳用的。台灣區漁船通聯頻率表係我用來對
    照竹筏、漁船頻率連絡之用的，海軍水道圖也是用做走私路
    線登陸地點對照用的，潛水衣可能是我朋友的：：警方查扣
    之七十萬元，其中三十萬元係今天早上阿明向我買洋煙的前
    款，其餘四十萬元我就不知道係我朋友之中何人所有。」「
    我從今年二月中旬開始走私洋煙販售圖利，前後至今共走私
    陸次，分別在二月中旬開始在○○溪口走私洋煙，每次走私三
    十箱至五十箱不等。走私進口都由阿明買走轉售，每箱約可
    賺台幣七千元左右，我從中抽取每箱二千元的利潤，其餘五
    千元左右歸我老闆大頭仁所有。走私事宜都是我老闆大頭仁
    電話中告訴我，叫我何時與船方用警方目前查扣之無線電機
    聯絡，我則和船方約好時間地點走私上岸，船方的呼叫台號
    叫「阿旺」，頻道為00000ＫＨＺ，我的呼叫台號為「阿風」，
    我們都是用00000ＫＨＺ頻道互相聯絡走私事宜。」「○○路○巷○○號房子係陳文正出面承租，從今年二月份開始承租至今。
    」（見偵字第一０七九七號卷第十八至二十頁）。（２）共犯
    陳文正供稱：「是我出面租屋，於八十六年三月一日開始租
    。」「集團成員全部總共十四人（即寅○○與陳文正等十三人
    ），今日全部被警查獲。平日工作是由寅○○分配。」（見同
    上卷宗第二二頁正面）。（３）共犯莊加鵬供稱：「曾經在
    八十六年三月初晚上一時許，田老闆寅○○連絡不詳姓名男子
    後，由老闆駕駛○○─○○○○號廂型車載我及林慰濤及陳昭儀等
    人前往○○溪口接應竹筏搬運走私未稅大衛杜夫、峰牌等香煙
    。又在八十六年五月十四日二十二時許，由我老闆寅○○連絡
    不詳男子由老闆駕駛○○─○○○○號廂型車載我及洪清蓮男子前
    往○○溪口接應走私竹筏載運未稅香菸，陳文正及壬○○、丑○○
    、丙○○、陳昭儀等人亦前往現場幫忙載運：：，其他未前往
    搬運者，則在租屋處幫忙整理沾濕香菸工作及裝箱等工作。
    」（見同上偵查卷宗第二四頁）（４）被告庚○○供稱：「我
    來該地寅○○叫我將香菸裝進塑膠袋內，並將他包裝起來。」
    （見同上偵查卷宗第二五頁反面）（５）共犯林慰濤供稱：
    「共查獲十四人，其中庚○○、己○○、戊○○、辛○○、陳昭義、
    丙○○、丑○○、曾虹菁、壬○○、孫榮庭、陳文正、寅○○、莊加
    鵬和我，均是以寅○○為主之走私集團成員。與我均是朋友，
    但有的認識不深。」「（五月十四日走私）參加的成員及分
    配之工作：（一）寅○○─指揮及駕駛（二）莊加鵬─搬運（三
    ）丑○○─搬運  (四)戊○○─搬運 (五)己○○─搬運 (六)我也是
    負責搬運。以上人員是記憶中有參加的，因當時天色很暗。
    」（見同上偵查卷宗第二八頁）（６）被告辛○○供稱：「參
    與貨物搬運或其他工作者計有莊加鵬、庚○○、林慰濤、己○○
    、戊○○、陳昭義、丙○○、丑○○、壬○○、張榮庭等人，因我擔
    任看管：：：」「曾虹菁與我一起負責膳食。」（見定上卷
    宗第三六頁反面）（７）被告丙○○供稱：「我是受僱於寅○○
    擔任包裝工作：：：」「（僱用之工資）是以包裝數量計算
    ，平均每日均有二至三千元。」（見同上卷宗第四一頁）（
    ８）被告丑○○供稱：「我以每日工資三千元的代價打零工，
    是寅○○告訴我的，我今日下午走私香煙運載入右處所，我便
    將有壞損之香煙包，好壞分類，打散支裝。」（見同上卷宗
    第四三頁）(９）被告壬○○供稱：「我是八十六年五月十三日
    中午左右到這裡，由在場一位叫寅○○派遣工作，大部分在搬
    運香煙及將散裝的香煙裝成一包。」（見同上卷宗第四四頁
    反面）（11）共犯孫榮庭供稱：「我是前導車輛巡視沿途是
    否有警察臨檢路障等工作，查看要出貨時路線後再返回租屋
    處向寅○○述說該路線。」「如警查獲之十四個人，各人做何
    事全由老闆寅○○指揮，其餘工作不過問。」（見偵查卷宗第
    四八頁）。此外，並有如附表二所示之未貼專賣憑證之洋煙
    、如附表一所示之無線電發射器、手提無線電、呼叫器、行
    動電話、通聯頻率表、海軍水道圖、出貨算帳帳單及現金等
    物扣案可憑。
三、被告寅○○雖供稱，自八十六年二月中旬即開始從事走私洋煙
    進口之犯行，惟共犯陳文正供稱伊係於八十六年三月一日始
    向蘇姓屋主承租該屋，應以共犯陳文正之供述較為正確。因
    承租房屋，通常有其期限，故於承租房屋時，對於租賃之期
    限會較一般人注意，而能記憶其期日。且莊加鵬亦供稱，在
    八十六年三月初晚上一時，曾前往○○溪口接應運送走私洋煙
    等語。是寅○○所供自八十六年二月中旬開始走私，應非正確
    。寅○○應係自八十六年三月初起與大頭仁共同私運未貼專賣
    憑證之煙類進口。又被告寅○○雖於本院另辯稱「其於警訊之
    自白係遭警方刑求所致。」云云，然經本院函查台灣台中看
    守所被告寅○○於警訊翌日八十六年五月十六日經羈押入所之
    健康檢查情形，並無外傷之紀錄，有該所覆本院函及健康檢
    查表、內外傷紀錄表影本各乙份在卷為憑（見本院更一卷第
    五十六至五十八頁）且證人子○○（即該警訊筆錄訊問員警）
    亦於本院證稱「被告寅○○筆錄是我製作，當時他是出於自由
    意志下所供述的筆錄，當時我並沒有刑求他。」等語，足見
    被告此項辯解，不足採信。又依上開共犯陳文正、莊加鵬所
    供，渠二人及林慰濤、陳昭義雖自八十六年三月初，即開始
    共同運送、藏匿私運進口之洋煙，然被告庚○○、己○○、戊○○
    、辛○○、丙○○、丑○○、壬○○依渠等之上開供詞及共犯陳文正
    、莊加鵬之供述，被告庚○○等七人則係自八十六年五月十四
    日始受僱寅○○而參與共同運送、藏匿該私運未稅之洋煙亦明
    。
四、又寅○○於警訊時已供稱「前後至今共走私六次，每次走私三
    十箱至五十箱不等。」核與共犯陳文正、莊加鵬上開供詞係
    自八十六年三月初租屋及接運走私洋煙之情節尚相符合，且
    被告寅○○亦於本院供承「伊有走私最後被查獲這次，香煙總
    數量，應包括於十五日早上已送貨給阿明二十五箱，及本院
    判決附表二所示之扣案香煙為準，伊走私香煙都是以「箱」
    作為計算，警訊中所供此次走私二十九箱，伊還來不及算總
    數。」等情，是被告於八十六年五月十五日下午被查扣如附
    表二所示之洋煙，係最後一次走私未銷售出去之私運進口之
    洋煙經查扣者，計大衛杜夫一萬八千支又一千八百二十四包
    、蜂牌三九十包、七星牌三三二包。按每箱五十條、每條十
    包，每包二十支。則上開查扣之香煙計六箱又四十四條又六
    包，即再五十四包即有七箱。被告已供明走私進口洋煙係以
    箱為單位，不足部分，顯係私運進口時所碰損，是應為七箱
    。另寅○○已供明載運二十五箱予阿明，是此次共私運三十二
    箱洋煙進口，應可認定。且亦核與被告寅○○上開所供每次走
    私三十至五十箱亦相脗合，是其此部分所供足堪採信，又被
    告寅○○雖於偵查中供稱扣案之出貨單二十張為其賣出之帳單
    云云，惟依該出貨算帳單之記載，計有如附表三所示之未貼
    專賣憑證之洋煙已經銷售，而依每箱五十條，每條十包、每
    包二十支之包裝，核算該算帳單記載數量共一千多箱，遠超
    過被告寅○○所供每次走私三十箱至五十箱，共走私六次之總
    數量甚多，是上開出貨算帳單所載之數量，核與上開認定寅
    ○○每次走私之數額尚有未合，自難據該出貨算帳單作為其已
    走私進口而賣出之洋煙之數量認定依據，併為說明。
五、共犯陳文正、孫榮庭、林慰濤於警訊中就被查獲之本案被告
    十四人均屬走私集團之成員，工作均由被告寅○○分配等情；
    及莊加鵬、被告庚○○、辛○○於警訊中，就被查獲之各被告負
    責走私搬運未稅洋菸及從事散裝香菸裝盒工作；辛○○並於警
    訊中就曾虹菁與其一起負責各被告膳食工作等情，亦供述綦
    詳如上述；陳文正、莊加鵬、庚○○、林慰濤、辛○○、丙○○、
    丑○○、壬○○於警偵訊及於原審法院初審中，並均坦承負責走
    私洋菸搬運、拆裝及看管工作等情，孫榮庭於警訊及偵查中
    並坦承負責搬運走私洋菸沿路把風工作，曾虹菁於警訊中並
    坦承：有為被查獲之被告炊煮八十六年五月十五日之早餐等
    情。莊加鵬並供稱：陳文正、林慰濤、孫榮庭、莊加鵬、庚○○、辛○○等人，與其餘被告或為朋友，或為同鄉，均無仇怨
    等情，亦據該被告均於警訊中供述明確，即知該被告並無誣
    陷其餘被告之理，該被告之供述自屬可採。參諸陳文正、莊
    加鵬、庚○○、林慰濤、辛○○、丙○○、丑○○、壬○○前開於警偵
    訊及於原審法院初訊中、曾虹菁前開於警訊中之供述核與陳
    文正、林慰濤、孫榮庭、莊加鵬、庚○○、辛○○前開供述乃屬
    相符，足認被告陳文正、林慰濤、孫榮庭、莊加鵬、庚○○、
    辛○○前開供述與事實相符，當屬可採。又共犯曾虹菁、孫榮
    庭、陳昭義經原審法院隔離訊問結果，就各人確係自何時至
    台中，於何時一同出遊，出遊地點及被查獲之情節等供述均
    不相符，亦有原審法院八十七年二月十六日審判筆錄可稽（
    見原審卷宗第五八、五九頁），顯見該三名共犯所為未參與
    共同犯罪之辯詞，顯與事實不符。再被查獲之被告十四人，
    除陳昭義、孫榮庭、曾虹菁三人外，均係於臺中縣○○鄉○○村
    ○○路○巷○○號查獲，而在前址查獲寅○○、莊加鵬等人後，經
    該二人供述仍有其餘地點，而指引員警至距前址約一百公尺
    處位臺中縣○○鄉○○村○○路○號之民宅，始查獲陳昭義、孫榮
    庭、曾虹菁三人，於甫查獲該三人時，寅○○、莊加鵬二人並
    均對員警供承該三人為共犯等情，亦據證人即查獲之員警陳
    作豪於偵查及於原審法院中，結證屬實（見偵字第一二一、
    一二二頁、原審卷第四六、四七頁）。足證本件被告寅○○以
    及庚○○等七人與其餘共犯陳文正等共十四人對本案最後一次
    之運送、藏匿走私物品之犯行，均有犯意之連絡及行為之分
    擔；雖共犯及被告中，就何人擔任何工作，是否曾至○○溪口
    搬運私貨之供述，有不一致之情形，惟或因迴護，未為正確
    供述，或因於實施犯罪時，為求隱密，乘黑夜至○○溪口搬運
    ，彼此間未為交談及使用燈光，致未能了解或發現查知確有
    幾人前往搬運，是其等供述不一致乃事理之常。又扣案如附
    表二所示未貼專賣憑證之洋菸大衛杜夫牌一八０００支及一八
    二四包、峰牌三九０包、七星牌三三二包經送財政部臺中關
    稅局核估結果，由海關照緝獲時之完稅價格計算總額僅六萬
    八千二百二十六元，固有該局八十六年十二月十七日中普緝
    字第八六一三四三四六號函在卷可憑。（見原審卷第十一頁
    ）惟上開扣案之洋菸共為六箱又四百四十六包（按每箱為五
    十條，每條十包），而該次私運進口之未貼專憑證之洋煙，
    依寅○○之供述，已販賣並交付予阿明二十五箱，係共私運三
    十二箱洋煙進口，已如上述。是依此比例計算，本次三十二
    箱私運進口之洋煙，其完稅價格約為三十一萬六千七百七十
    七元。又其他各次私運進口之未貼專賣憑證之煙類，依寅○○
    之供述，係三十至五十箱不等，惟被告寅○○嗣後僅坦認只有
    走私最後被查獲那次走私之犯行，堅不承認前五次走私行為
    ，固不足採信，惟本院既已盡調查能事猶查無其餘五次每次
    走私洋煙正確數量，則依其所供每次走私之最低數量三十箱
    之最有利於被告之事實而為認定，是其前五次每次走私三十
    箱進口之洋煙，而依上開之標準計算，其完稅之價格每次約
    為二十九萬六千九百七十九元，亦均超過十萬元，六次走私
    完稅價格合計約為一百八十萬一千六百七十三元。又扣案之
    七十萬元，被告寅○○於警訊中供承其中三十萬元，係其販售
    被查獲該次私運洋菸所得。本件事證已臻明確，被告等犯行
    均堪認定。被告等人前開所辯，顯均圖卸責，委無可採。
六、被告丙○○、辛○○、庚○○、戊○○、丑○○、己○○等人聲請傳訊證
    人即雇主丁○○、乙○○○、甲○○、謝清松、陳旭昇、林富貴等
    人，以證明被告等任職工作之情形。雖證人丁○○、林陳秀英
    、謝清松、莊寶心分別於本院證稱：被告丙○○、庚○○二人為
    臨時工，有工作才找他們到公司做工，被告戊○○於八十六年
    五月間並未受雇養蝦，被告己○○八十六年五月間有無向公司
    請假並不清楚等情，惟被告等於八十六年五月十四日受寅○○
    雇用從事搬運私貨之工作，並非長期連續為之，其期間短暫
    ，即被當場查獲，是上開證人縱能證明被告確有在該期間內
    任職，亦不能據為被告等有利之證據。又聲請傳訊證人洪昭
    坤，以證明寅○○曾於八十六年五月十二或十三日晚向其借款
    七十萬元。惟扣案之七十萬元中之三十萬元是綽號阿明者交
    付予寅○○購買私煙者，已據寅○○供明在卷。縱寅○○確有向洪
    昭坤借款七十萬元，惟並不足以證明扣案之七十萬元係向洪
    昭坤所借得，因認無傳訊洪昭坤之必要。又被告聲請將扣案
    之出貨帳單送法務部調查局鑑定是否為寅○○之筆跡。惟查，
    上開算帳帳單雖係出貨算帳用的，業據寅○○於八十六年五月
    十五日警訊時供述明確（見偵字第一０七九七號卷第一九頁
    ），惟所載數量總數難認為被告寅○○已走私進口而賣出之洋
    煙數額，已如上述，且該出貨帳單係用以出貨算帳用，並不
    以由寅○○書寫為必要，縱該出貨算帳帳單非寅○○之筆跡，亦
    無解於寅○○確有私運進口及銷售未貼專賣憑證煙類之事實，
    認無送鑑定筆跡之必要。
七、被告寅○○與大頭仁，共同私運未貼專賣憑證之未稅洋煙進口
    、運送、銷售，並推由寅○○僱用庚○○、己○○、戊○○、辛○○、
    丙○○、丑○○、壬○○及已判刑確定陳文正、莊加鵬、陳昭義、
    孫榮庭、曾虹菁、林慰濤等人共同運送、藏匿私貨。寅○○每
    次私運進口之洋煙，其完稅價格均逾十萬元，係屬懲治走私
    條例所管制進口之丙類物品。寅○○所為，核犯懲治走私條例
    第二條第一項之私運管制物品進口、第三條第一項運送、銷
    售走私物品罪、臺灣省內菸酒專賣暫行條例第三十七條第五
    款之販賣未貼專賣憑證菸類罪；被告庚○○、己○○、戊○○、辛○○、丙○○、丑○○、壬○○等人所為，核犯同條例第三條之運送
    、藏匿走私物品罪。公訴人就被告寅○○犯運送、藏匿、銷售
    走私物品罪部分之犯行；就其餘被告之運送、藏匿走私物品
    之犯行，均於犯罪事實欄明確記載，顯係以之為犯罪之事實
    而予起訴，均在起訴範圍之內，雖所犯法條欄未予援引，本
    院亦應加以審判，併予敘明。被告與大頭仁間，就上開私運
    管制物品進口、銷售、販賣未貼專賣憑證煙類之犯行；被告
    寅○○、大頭仁與被告庚○○等十三人間，就上開運送、藏匿走
    私物品之犯行，有犯意聯絡，行為分擔，均為共同正犯。被
    告寅○○先後多次私運管制物品進口、運送、藏匿、銷售走私
    物品、販賣未貼專賣憑證菸類犯行，時間緊接，犯罪構成要
    件相同，顯係基於概括犯意反覆而為之，為連續犯，應論以
    一罪，並依法加重其刑。被告寅○○所犯運送、藏匿、銷售走
    私物品罪，為高度之私運管制物品進口罪所吸收不另論罪。
    所犯販賣未貼專賣憑證之煙類罪與私運管制物品進口罪，有
    方法結果之牽連關係，應依情節較重之私連管制物品進口罪
    處斷。被告庚○○、己○○、戊○○、辛○○、丙○○、丑○○、壬○○等
    人所犯之運送、藏匿走私物品罪二罪間，有方法結果之牽連
    關係，應從情節較重之運送走私物品罪處斷。
八、原審認被告等犯罪事證明確予以論罪科刑，固非無見。惟查
    ，１、共犯陳文正及被告庚○○等十三人（寅○○除外）並未犯
    私運管制物品進口、銷售走私物品罪及販賣未貼專賣憑證之
    煙類罪，原審認陳文正等十三人亦共犯上開之罪，認事尚有
    未洽。２、被告庚○○等七人係自八十六年五月十四始犯罪，
    原審認係自八十六年二月初起，即犯本件之罪，亦有未洽。
    ３、又扣案之七十萬元現款，僅三十萬元為被告寅○○銷售販
    賣走私物品所得，原審認全部均係銷售走私物品之所得，而
    均予沒收，認事尚乏依據。被告寅○○、庚○○、己○○、戊○○、
    辛○○、丙○○、丑○○、壬○○等人上訴意旨，均否認犯罪，指摘
    原審判決認事不當，雖無理由，惟原審判決既有上開瑕疵，
    自應由本院將之撤銷，自為判決。爰審酌被告等犯罪之動機
    、手段、目的、所生之危害及犯後之態度等一切情狀，各量
    處如主文所示之刑。被告除寅○○與戊○○均於緩刑期中再犯本
    罪，被告庚○○、己○○、丙○○、丑○○雖均緩刑期滿，其刑之宣
    告失其效力，然該被告均因犯懲治走私條例案件經宣告緩刑
    ，而被告壬○○前亦有犯懲治走私條例案件前科，辛○○另有公
    共危險及妨害風化前科，均有前開紀錄表可憑，尚難認無再
    犯之虞，無從宣告緩刑，併附敘明。末按中華民國九十年一
    月四日修正，同年月十日經總統公布施行之刑法第四十一條
    第一項規定：「犯最重本刑為五年以下有期徒刑以下之刑之
    罪，而受六個月以下有期徒刑或拘役之宣告，因身體、教育
    、職業、家庭之關係或其他正當事由，執行顯有困難者，得
    以一元以上三元以下折算一日，易科罰金。」被告於行為後
    ，其適用法律已有變更，比較該條文修正前後之規定，以新
    法有利於被告，依刑法第二條第一項前段規定，適用裁判時
    之法律即修正後之刑法第四十一條之規定，故並依刑法第二
    條第一項前段、修正後刑法第四十一條第一項諭知被告庚○○
    等七人易科罰金之折算標準。
九、扣案如附表二所示之前開洋菸，係違反臺灣省內菸酒專賣暫
    行條例規定經查獲者，應依臺灣省內菸酒專賣暫行條例第四
    十條第一款之規定宣告沒收之。扣案之現金其中三十萬元，
    為本案販賣前揭走私之洋菸所得，應依刑法第三十八條第一
    項第三款規定宣告沒收，其餘扣案之物品，除潛水衣外，均
    為被告寅○○所有，且係供本件走私及銷售前揭菸類所用，業
    據寅○○供明在卷，應依刑法第三十八條第一項第二款規定宣
    告沒收。
十、公訴意旨另略以：被告庚○○、己○○、戊○○、辛○○、丙○○、丑
    ○○、壬○○及已判刑確定之陳文正等人，亦與寅○○、大頭仁共
    同私運如附表二、三所示之煙類進口之罪及共同販賣未貼專
    賣憑證煙類，認其等尚涉有懲治走私條第二條第一項、台灣
    省內煙酒專賣暫行條例第三十七條第五款之罪云云。惟查，
    被告庚○○等人係受僱於寅○○，擔任至○○溪口運送走私物品至
    ○○鄉○○村租屋處藏匿，並無私運進口，亦無銷售之行為，分
    據被告等供述在卷。且被告庚○○、己○○、戊○○、辛○○、丙○○
    、丑○○、壬○○及已判刑確定之陳文正等人，均係以每日二至
    三千元不等之工資受僱於寅○○，並未分配得走私進口物品之
    利潤，亦尚難認其等有與寅○○、大頭仁就私運進口及銷售部
    分有犯意聯絡。此外，本院又查無證據足以證明其等有此部
    分之犯行，其等此部份之犯行均不能證明。因被告庚○○等人
    此部分犯行上開有罪部分之運送、藏匿之犯行，有想像競合
    犯或牽連犯之裁判上一罪之關係，爰不另為無罪之諭知。又
    公訴意旨另以本件被告莊運財等七人自八十六年二月間即受
    雇寅○○共同運送藏匿上開走私進口之未稅洋煙共五次，因認
    被告庚○○等七人為連續犯，惟查本件被告庚○○等七人係於八
    十六年五月十四日始受雇參與最後一次之犯行，而為警查獲
    ，已如上述，難認渠等有共犯前五次之犯行，惟公訴人認兩
    者間有連續犯裁判上一罪關係，爰不另為無罪之諭知。
十一、被告戊○○雖因懲治走私條例案件，經臺灣高等法院高雄分
      院於八十六年三月三十一日判處有期徒刑四月，緩刑二年
      確定。惟該案戊○○係因任屏東○○○「○○○」號漁船之船員，
      與該船船長潘金田、船員莊秋東、林錦慶等人，駕駛上開
      漁船，共同私運未稅洋菸，有臺灣高等法院高雄分院八十
      六年度上訴字第四三九號刑事判決可佐。該案與被告戊○○
      之共犯及被告戊○○擔任之工作核與本案之共犯及其擔任之
      工作均不相同，顯非基於概括之犯意為之，兩案非屬連續
      犯之關係，亦併敘明。
據上論斷，應依刑事訴訟法第三百六十九條第一項前段、第三百
六十四條、第二百九十九條第一項前段、懲治走私條例第二條第
一項、第三條第一項、第十一條、臺灣省內菸酒專賣暫行條例第
三十七條第五款、第四十條第一款、刑法第十一條、第二十八條
、第五十六條、第五十五條、第二條第一項前段、修正後刑法第
四十一條、第三十八條第一項第二款、第三款、罰金罰鍰提高標
準條例第一條前段、第二條，判決如主文。
本案經檢察官癸○○到庭執行職務。
中    華    民    國　 九十   年    六    月   十九　 日
                     臺灣高等法院臺中分院刑事第一庭
                           審判長法  官　陳　紀  綱
                                 法  官　陳　登　源
                                 法　官  蕭  錦  鍾

右正本證明與原本無異。
如不服本判決應於收受送達後十日內向本院提出上訴書狀，其未
敘述上訴之理由者並得於提起上訴後十日內向本院補提理由書（
均須按他造當事人之人數附繕本）。

                                 書記官  蘇  昭  文
　　　　　　　　　　　　　　　　　　　　　
中　　華　　民　　國　  九十   年　 六 　 月　 十九　 日

附表一：
編號    品名                  數量
１      無線電發射器          一座
２      手提無線電            二台
３      呼叫器                二只
４      行動電話              一具
５      通聯頻率表            一張
６      海軍水道圖            二張
７      算帳帳單              二十張
８      現金                  新台幣三十萬元

附表二:
編號    品名                  數量
１      大衛杜夫菸            一八０００支、一八二四包
２      峰牌                  三九０包
３      七星牌                三三二包

附表三：
編號    品名                  數量
１      大衛杜夫              一六八九五０包
２      七星牌                二六五三一０包
３      百樂門                  二四七六０包
４      大衛杜夫（小豆）          八五００包
５      大衛杜夫（金豆）        一二五００包
６      大衛杜夫（大豆）          七四九０包
７      卡蒂兒                  二二一四０包